【裁判字號】    91,親,82
【裁判日期】    920227
【裁判案由】    否認子女
【裁判全文】
臺灣臺中地方法院民事判決  九十一年度親字第八二號
    原        告    甲○○
    被        告    乙○○
    兼法定代理人    丙○○
                            （現於彰化監獄服刑中）
右當事人間否認子女事件，本院判決如左：
    主      文
確認被告乙○○（女，原告甲○○於民國九十一年十月十九日於沙鹿光田醫院產出）
與被告丙○○間之父女關係不存在。
訴訟費用由被告負擔。
    事      實
甲、原告方面：
    一、聲明：如主文所示。
    二、陳述：原告與被告丙○○原為夫妻，嗣於九十一年六月離婚，原告於九十一
        年十月十九日生下一女即被告乙○○，受胎係在婚姻關係存續中，惟原告自
        八十九年間起即未與被告丙○○同居發生關係，是被告乙○○非原告自被告
        丙○○受胎所生，因受胎期間之計算，被告乙○○仍被依法推定為被告丙○
        ○之婚生子，為此依法訴請判決如聲明。
    三、證據：提出戶口名簿一份為証。
乙、被告方面：
    一、聲明：求為適當之判決。
    二、陳述：對原告之主張並不否認，伊確自八十九年起未有與原告同居之事實，
        被告乙○○確非自被告丙○○所受胎。
丙、本院依職權函查被告丙○○之前案資料查註紀錄表、在監在押資料表及函請中國
    醫藥學院附設醫院就被告乙○○是否為原告與被告丙○○所生為血緣鑑定。
    理      由
一、本件原告主張其與被告丙○○原為夫妻，嗣於九十一年六月間離婚，原告於九十
    一年十月十九日生下一女即被告乙○○，受胎係在婚姻關係存續中，業據原告提
    出戶口名簿一份為証，另被告乙○○與被告丙○○經中國醫藥學院附設醫院鑑定
    ，根據VWA, D2S1338,D18S51,TH01,FGA標記分析結果可以排除丙○○與乙○○之
    親子關係，有中國醫藥學院附設醫院九十二年一月二十四日院兒字第九二０一０
    三０五號函附之親子鑑定結果乙紙附卷可稽，是原告主張被告乙○○非原告自被
    告丙○○受胎所生，應堪採信。
二、按妻之受胎，係在婚姻關係存續中者，推定其所生子女為婚生子女。前項推定，
    如夫妻之一方能證明妻非自夫受胎者，得提起否認之訴。但應於知悉子女出生之
    日起，一年內為之。民法第一千零六十三條第一項、第二項分別定有明文。經查
    ，被告乙○○非原告自被告丙○○受胎已如前述，故原告於九十一年十月二十三
    日，即在知悉子女出生之日起一年內，提起本件否認子女訴訟，依前揭法律規定
    ，為有理由，應予准許。
三、據上論結，本件原告之訴為有理由，依民事訴訟法第第七十八條、第八十五條第
    一項前段，判決如主文。
中      華      民      國    九十二    年      二    月      二十七    日
                              臺灣臺中地方法院家事法庭
~B法      官  涂秀玲
右為正本係照原本作成
如對本判決上訴須於判決送達後廿日內向本院提出上訴狀
中      華      民      國    九十二    年      二      月      二十七  日
~B法院書記官


司法院資訊處製作；財團法人民間司法改革基金會備份。
